臺灣臺南地方法院刑事判決　　　　　　　　　　　　　九十年度易字第一六八號
　　公　訴　人　臺灣台南地方法院檢察署檢察官
　　被　　　告　戊○○
右列被告因竊盜案件，經檢察官提起公訴 (九十年度營偵字第九九六號、九十年度營
偵字第一０一一號）、暨台灣台南地方法院檢察署移送併辦（九十年度營偵字第一三
０七號、九十年度營偵字第一四三九號）、台灣嘉義地方法院檢察署移送併辦（九十
年度偵字第六七八０號、九十年偵字第四三七九號），本院判決如左：
    主  文
戊○○連續竊盜，累犯，處有期徒刑壹年陸月，並於刑之執行前，令入勞動場所強制
工作參年。
扣案鑰匙伍支沒收。
    事  實
一、戊○○前於民國八十一年間，因竊盜案件，經台灣台南地方法院於八十一年二月
    十九日，以八十一年度易字第四二一號判處有期徒刑八月確定，於八十二年六月
    十二日執行完畢，旋於八十三年十一月三日，再犯竊盜罪，經台灣高等法院台南
    分院，於八十三年十一月三日以八十三年度上易字第一三七八號判處有期徒刑一
    年確定，並於八十四年八月二十日執行完畢；復於八十四年十一月十四日再因竊
    盜罪，經台灣嘉義地方法院於八十四年十一月十四日以八十四年度易字第一一八
    ０號判處有期徒刑一年六月確定；嗣於八十六年間，再因竊盜罪，經台灣高等法
    院台南分院，於八十六年十二月三十日判處有期徒刑一年，並於刑之執行前，令
    入勞動場所強制工作三年確定，於九十年四月十六日甫執行完畢，顯有犯罪之習
    慣，竟仍不知悔改，復基於意圖為自己不法所有之概括犯意，連續於附表所示時
    間地點，竊盜附表所示被害人之財物，得手後，均據為己有，嗣為警分於九十年
    五月二十八日許，在嘉義市中山公園處、同年六月十日上午一時許，在台南縣白
    河鎮詔安里十二之一號處、同年七月三日上午四時許，在嘉義市○○○路與中山
    路口、同年八月四日二十一時三十分許，在台南縣白河鎮竹門里番仔園二十號前
    、同年八月二十四日上午二時三十分許，在台南縣白河鎮白河市場二巷二十五號
    、同年十月十四日上午零時十分許，在嘉義縣水上火車站前，分別查獲，並扣得
    如附表所示之機車等財物及戊○○所有，供其行竊所用之鑰匙五支。
二、案經台南縣警察局白河分局報告台灣台南地方法院檢察署檢察官偵查起訴、移送
    併辦，暨台灣嘉義地方法院檢察署檢察官移送併辦。
    理  由
一、右揭犯罪事實業據被告戊○○於偵審中，自承不諱，核與附表所示被害人於警訊
    中所述失竊情節相符，並有各被害人所立之贓物認領保管單各件在卷可稽，被告
    自白與事實相符，堪以採信，應依法論科。
二、查被告於附表編號六所示時地，著手行竊，然尚未取得財物，是就此部分，被告
    所為應係犯刑法第三百二十條第三項、第一項之竊盜未遂罪，故核被告所為係犯
    刑法第三百二十條第一項之竊盜既遂罪及同法第三百二十條第三項、第一項之竊
    盜未遂罪。被告先後多次犯行，時間緊接、觸犯構成要件相同之罪名，顯係基於
    概括之犯意，為連續犯，僅論以一較重之竊盜既遂罪，並加重其刑。被告前於八
    十一年間，因竊盜案件，經台灣台南地方法院於八十一年二月十九日，以八十一
    年度易字第四二一號判處有期徒刑八月確定，於八十二年六月十二日執行完畢，
    旋於八十三年十一月三日，再犯竊盜罪，經台灣高等法院台南分院，於八十三年
    十一月三日以八十三年度上易字第一三七八號判處有期徒刑一年確定，並於八十
    四年八月二十日執行完畢；復於八十四年十一月十四日再因竊盜罪，經台灣嘉義
    地方法院於八十四年十一月十四日以八十四年度易字第一一八０號判處有期徒刑
    一年六月確定；嗣於八十六年間，再因竊盜罪，經台灣高等法院台南分院，於八
    十六年十二月三十日判處有期徒刑一年，並於刑之執行前，令入勞動場所強制工
    作三年確定，於九十年四月十六日甫執行完畢等情，有台灣高等法院被告全國前
    案紀錄表一份在卷可稽，被告於有期徒刑執行完畢五年內再犯本件有期徒刑以上
    之罪，為累犯，應依法遞加重其刑。又起訴書雖未論及附表編號三至七部分，惟
    此部分與前開論罪科刑部分為連續犯，具有裁判上一罪關係，已如前述，當為起
    訴效力所為，本院自得並予審酌，附此敘明。爰審酌被告犯罪動機、目的、手段
    及所得、犯罪後坦承不諱之態度等一切情狀，量處如主文所示之刑。另查被告竊
    盜前科累累，且經本院於八十九年時月二十七日以八十九年聲字第一九一五號停
    止其前揭強制工作處分後，竟仍不知悔改，猶屢屢犯罪，且本次為警查獲，經台
    灣台南地方法院檢察署檢察官訊問釋放後，旋即再次犯罪；復經台灣嘉義地方法
    院檢察署檢察官訊問後釋放，旋又犯罪等諸多行止，足見其有犯罪之習慣，審酌
    其情狀，認應依竊盜犯贓物犯保安處分條例第三條第一項第一款、第四條、第五
    條第一項之規定，於刑之執行前令入勞動處所強制工作三年，以期戒除犯罪之習
    慣，並為保安處分之諭知。另扣案鑰匙五支，為被告所有，且供犯罪所用之物，
    業經被告於警訊中自承不諱，爰依刑法第三十八條第一項第二款之規定，沒收之
    。又台灣嘉義地方法院檢察署以九十年偵字第六六二八號移送併辦意旨另以被告
    於嘉義市地區，侵占被害人葉國強脫離其持有之國民身分證，並於附表編號七所
    示時地行竊後，為警查獲時，冒用葉國強之名義應訊，並於警訊筆錄上，偽造葉
    國強之署押，因認被告另涉有侵占他人遺失物及偽造署押等罪嫌，且該二罪嫌與
    其所犯竊盜罪行間，有方法結果之牽連關係，具有裁判上一罪關係等語。惟被告
    係在嘉義市某處與葉國強喝酒後，因葉國強忘記取走證件，而為被告所侵占，而
    復於行竊為警查獲後，應訊之際，冒用葉國強名義應訊並偽造「葉國強」署押等
    情，業據被告於警訊中自承不諱，是依被告前開所述，被告侵占遺失物及偽造署
    押等罪嫌，應係另行起意，與本件被告被訴竊盜罪行，應無方法結果之牽連關係
    ，當無裁判上一罪關係，自非起訴效力所及，而被告此二部分犯行復未據起訴，
    本院自無從併予審酌，應移由檢察官另行偵查辦理，附此敘明。
據上論斷，應依刑事訴訟法第二百九十九條第一項前段，竊盜犯贓物犯保安處分條例
第三條第一項第一款、第四條、第五條第一項，刑法第五十六條、第三百二十條第一
項、第四十七條、第三十八條第一項第二款，罰金罰鍰提高標準條例第一條前段，判
決如主文。
本案經檢察官施胤宏到庭執行職務
中      華      民      國    九十一    年      一      月     四       日
                                  臺灣臺南地方法院刑事第四庭
                                          法  官    卓  穎  毓
右正本證明與原本無異。
如不服本判決，應於判決送達後十日內，向本院提出上訴狀。
                                          書記官    黃  子  起
中      華      民      國    九十一    年      一      月     十       日
附錄法條：
中華民國刑法第三百二十條
意圖為自己或第三人不法之所有，而竊取他人之動產者，為竊盜罪，處五年以下有期
徒刑、拘役或五百元以下罰金。
附表：
┌─┬────┬──────┬─────┬────┬─────┬────┐
│編│犯罪時間│  犯罪地點  │犯罪態樣  │被害人  │失竊物品  │備註    │
│號│        │            │          │        │          │        │
├─┼────┼──────┼─────┼────┼─────┼────┤
│一│九十年五│臺南縣白河鎮│鑰匙放置機│丙○○  │ＮＹＺ—  │（業經發│
│  │月二十八│竹門里十三鄰│車上未取走│        │八六九號  │  還）  │
│  │日八時許│二十三號前  │          │        │機車一輛  │        │
│  │        │            │          │        │          │        │
├─┼────┼──────┼─────┼────┼─────┼────┤
│二│九十年六│台南縣白河鎮│同右      │辛○○  │ＸＤＲ—  │ 同右   │
│  │月九日上│玉豐里八七之│          │        │二九五號  │        │
│  │午零時許│二一號玉豐機│          │        │機車一輛  │        │
│  │許      │車行前      │          │        │          │        │
├─┼────┼──────┼─────┼────┼─────┼────┤
│三│九十年六│嘉義縣水上鄉│被害人陳森│丁○○  │國民身分證│ 同右   │
│  │月二十五│中和路二四九│雄未注意。│        │一紙      │        │
│  │日      │號「吉成機車│          │        │          │        │
│  │        │行」        │          │        │          │        │
├─┼────┼──────┼─────┼────┼─────┼────┤
│四│九十年七│嘉義市民生北│以自備鑰匙│己○○  │ＸＧＣ—  │ 同右   │
│  │月三日零│路二二五號前│竊車      │        │六０九號  │        │
│  │時三十八│            │          │        │機車一輛  │        │
│  │分許    │            │          │        │          │        │
├─┼────┼──────┼─────┼────┼─────┼────┤
│五│九十年八│臺南縣白河鎮│鑰匙放置機│庚○○  │ＮＺＢ—  │ 同右   │
│  │月四日上│大竹里大排竹│車上未取走│        │五八五號  │        │
│  │午七時許│三十號前    │          │        │機車一輛  │        │
│  │        │            │          │        │          │        │
├─┼────┼──────┼─────┼────┼─────┼────┤
│六│九十年八│臺南縣白河鎮│徒手打開被│乙○○  │未竊得財物│        │
│  │月二十四│白河市場二巷│害人乙○○│        │          │        │
│  │日上午二│二時五號（夜│生意攤上抽│        │          │        │
│  │時三十分│間無人所在）│屜，尚未竊│        │          │        │
│  │許      │            │得財物    │        │          │        │
├─┼────┼──────┼─────┼────┼─────┼────┤
│七│九十年十│嘉義縣火車站│以自備鑰匙│甲○○  │ＮＥＶ—  │（業經發│
│  │月十四日│前          │四支行竊  │        │四０九號  │  還）  │
│  │上午零時│            │          │        │機車一輛  │        │
│  │十分許  │            │          │        │          │        │
└─┴────┴──────┴─────┴────┴─────┴────┘
